臺灣板橋地方法院民事裁定　　　　　　100年度簡聲抗字第3號
抗　告　人　良京實業股份有限公司
法定代理人　東章一
相　對　人　陳姿樺即陳秀蘭
上列抗告人因與相對人間公示送達事件，對於中華民國100 年10
月25日本院100 年度司簡聲字第383 號裁定提起抗告，本院裁定
如下：
    主  文
抗告駁回。
抗告費用新臺幣壹仟元由抗告人負擔。
    理  由
一、本件抗告意旨略以：緣原債權人新竹國際商業銀行股份有限
    公司於民國95年12月22日將其對相對人之借款債權讓與臺北
    國鼎資產管理有限公司，嗣該公司於100 年3 月29日將上開
    債權讓與抗告人。抗告人遂以信函向相對人之戶籍地址為債
    權讓與事實之通知，惟遭郵局以遷移不明為由退回。又抗告
    人依原審派員警實地查訪之地址即戶籍地址之同棟5 樓重新
    送達，並加註假日及夜間投遞，亦因招領逾期而被退回。爰
    依法提起抗告，請求廢棄原裁定，並准予將債權讓與通知信
    函為公示送達等語。
二、按表意人非因自己之過失，不知相對人之姓名、居所者，得
    依民事訴訟法公示送達之規定，以公示送達為意思表示之通
    知。又對於當事人於國內為送達，應為送達之處所不明者，
    受訴法院得依聲請，准為公示送達，此觀民法第97條、民事
    訴訟法第149 條第1 項第1 款規定自明。所謂「應為送達之
    處所不明者」，係指已用相當之方法探查，仍不知其應為送
    達之處所者而言。其「不明」之事實，應由聲請公示送達之
    人負舉證之責任，而由法院依具體事實判斷之（最高法院82
    年台上字第272 號判例意旨參照）。又所謂不知相對人之居
    所者，係指相對人遷移他處，致表意人不知其居所，而無從
    為意思表示之通知而言。是以，倘相對人並無遷移不明之情
    事，僅因當事人拒收、逾期招領或人在國外等原因致表意人
    所寄送之通知遭退回，而非應為送達之處所不明者，即與公
    示送達之法定要件不合。
三、經查，抗告人已向相對人之戶籍地址即新北市○○區鎮○街
    129 號3 樓寄送債權讓與通知之信函，經郵局以「遷移不明
    、招領逾期」退回等情，有抗告人所提戶籍謄本1 份及退郵
    信件2 件附於原審卷內足憑。惟原審函請新北市政府警察局
    樹林分局查明相對人實際之居住狀況，經該分局派員實地查
    訪結果，相對人現居住於新北市○○區鎮○街129 號5 樓，
    此有該分局100 年9 月17日新北警樹刑字第1000028489號函
    1 份可稽，可見相對人並無應為送達之處所不明之情事。又
    查，抗告人固亦依前揭居所地址將債權讓與通知信函向相對
    人為寄送而遭退回一節，並據抗告人提出退郵信件1 件為證
    。然該信函註記退回理由係「招領逾期」等語，此僅能證明
    郵務人員於前後相隔1 日為2 次投遞本件掛號信函時，未能
    會晤相對人，或相對人未於郵政機關通知招領之期間內領取
    該信函，尚不足以證明相對人已遷移不明之事實，亦即尚難
    遽認相對人之住居所已處於不明之狀態。此外，抗告人復未
    提出其他證據證明其已用相當之方法探查，相對人已有應為
    送達處所不明之情形。是揆諸上開規定及說明，抗告人聲請
    公示送達，於法不合，不應准許。原裁定駁回抗告人之聲請
    ，於法並無違誤。抗告意旨指摘原裁定不當，求予廢棄，非
    有理由，應予駁回。
四、據上論結，本件抗告為無理由，依非訟事件法第46條、第21
    條第2 項、民事訴訟法第495 條之1 第1 項、第449 條第1
    項、第95條、第78條，裁定如主文。
中    華    民    國    100   年    12    月    26    日
                  民事第三庭    法  官  邱育佩
以上正本證明與原本無異。
本裁定除以適用法規顯有錯誤為理由外，不得再抗告。如提起再
抗告，應於收受後10日內委任律師為代理人向本院提出再抗告狀
。並繳納再抗告費新臺幣壹仟元。
中    華    民    國    100   年    12    月    26    日
                                書記官  彭麗紅